---
title: "Reto sesión 3"
author: "Rodrigo bartolomé"
date: "2016-12-14"
output: html_document
---

```{r setup, include=FALSE}
knitr::opts_chunk$set(echo = TRUE)
```


```{r librerias, include=FALSE}
library(dplyr)
```


```{r datos origen, include=FALSE}
#almacenamos en una variable el csv que se encuentra en local
nombEEUU <- read.csv("C:/Users/rodrigo/Documents/curso_DS_intro/03_preparacion_datos/reto/StateNames.csv", header=TRUE, sep = ",")
nombEEUUTBL<-tbl_df(nombEEUU)
```

###¿Cuántos registros hay de hombres y cuántos de mujeres?
```{r}
nombEEUUTBL %>%
  group_by(Gender)%>% 
  summarise(count = n())

```
###¿Cuál es la longitud media de los nombres por año?
```{r}
  nombEEUUTBL %>%
    mutate(longitud_nombre=nchar(as.character(Name))*Count)%>%
      group_by(Year)%>%
      summarise( media_longitud_nombre=sum(longitud_nombre)/(sum(Count)))

```
### ¿Cuál es el nombre más popular de mujer por año a partir del 2000? Ordena el resultado cronológicamente
```{r}
  nombEEUUTBL %>%
    filter(Year>=2000 & Gender=='F')%>%
      group_by(Year, Name)%>%
        mutate(conteo=sum(Count))%>%
          group_by(Year)%>%
            mutate( maximo= max(conteo))%>%
              group_by(Year,Name)%>%
                summarise(cont=max(conteo),maxim=max(maximo))%>%
                  filter(maxim==cont)%>%
                  arrange(Year)

```
### Encuentra los 10 nombres más unisex de 2014. Es decir, que la proporción de chicas / chicos sea lo más cercana al 50% posible
```{r}
#Almaceno los nombres de mujeres en 2014
 mujeres<- nombEEUUTBL %>%
    filter(Year==2014 & Gender=='F') %>%
      group_by(Name)%>%
      summarise(conteo=sum(Count))

#Almaceno los nombres de hombres en 2014
 hombres<- nombEEUUTBL %>%
    filter(Year==2014 & Gender=='M')%>%
      group_by(Name)%>%
      summarise(conteo=sum(Count))

 #creo índice donde encuentro que coinciden los nombres de hombres y mujeres en base al listado de hombres
indsH <-which(c(as.character(hombres$Name)) %in% c(as.character(mujeres$Name)))
#guardo los valores que coinciden con el íncide
coinciH<-hombres[indsH,]

#creo índice donde encuentro que coinciden los nombres de hombres y mujeres en base al listado de mujeres
indsM <-which(c(as.character(mujeres$Name)) %in% c(as.character(hombres$Name)))
#guardo los valores que coinciden con el íncide
coinciM<-mujeres[indsM,]

#Al estar ordenado añado la columna de conteo de las mujeres para comparar mas adelante
coinciH$conteoM <-coinciM$conteo
 
#resto los coteos y los dejo en valor absoluto, cuanto mas cerca de 0 tendrán porcentajes mas iguales.
coinciH$rel<-abs( coinciH$conteo-coinciH$conteoM)


print(coinciH %>%
  arrange(rel,desc(conteo)), n=10)

```
### ¡Un nombre hipster! Extrae el conteo del nombre Leo cada 5 años (p.ej. en los años múltiplos de 5), mostrando el agregado de ese año
```{r}
  aa<-nombEEUUTBL %>%
    filter( Year%%5==0 & Name=='Leo') %>%
      group_by(Year, Name)%>%
        summarise(conteo=sum(Count))

print(aa, n=100)
plot(aa$Year,aa$conteo)
```
```{r , include=FALSE}
bb <- nombEEUUTBL %>%
    filter( Name=='Leo') %>%
      group_by(Year, Name)%>%
        summarise(conteo=sum(Count))

```
```{r}
plot(bb$Year,bb$conteo)
```