---
output: html_document
runtime: shiny
---
# descripción de la funcionalidad

  Tras obtener de la web de marvel el listado completo de todos los personajes, uso su api para obtener su descripción (si existe) e ID.
  
  Una vez elegido el personaje obtengo la primera imagen que hay en deviantart usando como término de búsqueda el personaje elegido en el desplegable.

# Breve descripción de las APIS utilizadas

## API MARVEl

  La api de marvel es bastante limitada, con varios métodos para obtener información acerca de comics, personajes, autores y eventos relacionados con el universo marvel. Por cada llamada devuelve un número fijo de resultados, pero utilizando correctamente el parámetro offset se pueden obtener los siguientes bloques.


## API DEVIANT ART

  Es una api bastante completa, permite obtener infomación de los usuarios, notas, mensajes, galerías, comentarios...También permite realizar búsquedas ordenadas de diferentes maneras, además de realizar filtrados por categoría por ejemplo.

```{r librerias, include=FALSE}
library(rvest)
library(shiny)
library(digest)
library(httr)
library(jsonlite)
```



```{r echo = FALSE}
#MARVEL
  url <- "https://gateway.marvel.com/v1/public/characters?name="
  #accedo a la web en la que se encuentran todos los personajes de marvel
  HTMLcharacters <- read_html("http://marvel.com/comics/characters")
  #guardo en un vector todos los personajes de marvel
  personajes<-HTMLcharacters %>%  html_nodes(".JCAZList-MultiCol a") %>%  html_text()
  
  #accesso Api Marvel
  privateKey<-"19778d6bbbadd0858e9a4ce1b753bbfaf05f2dd7"
  publicKey <-"09016a0f23a1e7548ef98fa6cbf6e754"
  tiempo<-Sys.Date()
  to_hash <- paste0(tiempo, privateKey, publicKey)
  jas <- digest::digest(to_hash, "md5", FALSE)
  
  
####ACCESO DEVIANTART
  getFunctionEndPoint <- function(url, format) {
    return(paste(url, format, sep = '/'))
  }
  respDEVIANT <- POST(
    url = getFunctionEndPoint(
      url = "https://www.deviantart.com/oauth2/token",
      format = "json"),
    body = list(grant_type="client_credentials", client_id="5457" , client_secret="bc0fbd61bac0be48425e48a9ca34aef2"))
  
  #Token Api Deviantart
  tokenDEVIANT=fromJSON(rawToChar(respDEVIANT$content))$access_token
```






```{r echo = FALSE}
ui <- fluidPage(
  
  titlePanel( "Personajes Marvel"),
    sidebarLayout(
      sidebarPanel( selectInput("personaje", "Elije un personaje", choices = personajes) ),
   
    mainPanel(
      tableOutput("Personaje_elegido"),
      tableOutput("listado_comics"),
      uiOutput('imgdeviantart'),
      fluid = FALSE
    )
  )
)

server <- function(input, output) {
  
  contenido<- function() {
    nombre<-gsub(" ", "%20", as.character(input$personaje))
    url2<-paste0(url,nombre,"&apikey=",publicKey,"&ts=",tiempo,"&hash=",jas)
    res <- GET(url2)
    conten<-content(res)$data$results[[1]]
    return (conten)
  }
  
    resultado1<- function() {
      ID<-contenido()$id
      DESCRIPCION<-contenido()$description
      tabla<-data.frame(ID,DESCRIPCION)
      colnames(tabla)<-c("ID","Descripción")
      return (tabla)
    }
  
   resultado2<- function() {
     comic<- if (contenido()$comics$returned==0){"No se ha recuperado ningún comic"}else{
       matrix(unlist(contenido()$comics$items),ncol=2,byrow=TRUE)[,2]}
     tabla<-data.frame(comic)
     colnames(tabla)<-c("comics en los que aparece")
     return (tabla)
  }
  
  resultado3<- function() {
    busqueda<-gsub(" ", "%20", as.character(input$personaje))
    URLDEV<-paste0("https://www.deviantart.com/api/v1/oauth2/browse/popular?category_path=cartoons/digital/comics/&q=",busqueda,"&timerange=alltime&limit=2&access_token=",tokenDEVIANT)
    
    TEST<-GET(URLDEV)
    imagen<- if (contenido()$comics$returned==0){"http://www.clker.com/cliparts/q/L/P/Y/t/6/no-image-available-md.png"}else {content(TEST)$results[[1]]$preview$src}
    return (imagen)
  }
  
    output$Personaje_elegido <- renderTable({ resultado1()})
    output$listado_comics <- renderTable({ resultado2()})
    output$imgdeviantart <- renderUI({
      images <- c(resultado3())
      tags$img(src= images)
    })
}

shinyApp(ui, server)

```